【裁判字號】    88,簡上,284
【裁判日期】    890131
【裁判案由】    違反商業登記法
【裁判全文】
臺灣臺北地方法院刑事判決                        八十八年度簡上字第二八四號
    上  訴  人    臺灣臺北地方法院檢察署檢察官
    被      告    甲○○
右列上訴人因被告違反商業登記法案件，不服本院臺北簡易庭八十八年度北簡字第四
九○號，中華民國八十八年十一月十日所為第一審簡易判決（聲請簡易判決處刑案號
：臺灣臺北地方法院檢察署八十八年度偵字第三四一六號）提起上訴，本院依通常程
序審理為第一審判決如左：
    主      文
原判決撤銷。
本件免訴。
    理      由
一、公訴意旨略以：被告甲○○係設在臺北市○○街三四之二號「新鴛鴦ＫＴＶ酒店
    」之負責人，違反商業非經主管機關登記，並發給登記證後，不得開業之規定，
    ，未經登記即行開業，提供酒類、餐飲，並經營視廳歌唱業務，嗣經主管之臺北
    市政府建設局於民國八十七年四月二十一日處以罰鍰並命令停業，因拒不遵令停
    業，於同年五月二十五日再被科處罰鍰，詎其仍不停業，又先後於八十八年一月
    七日、同年一月十八日、同年一月二十五日，為警在上址查獲，因認被告涉有違
    反商業登記法第三十二條第二項之罪嫌等語。
二、按犯罪後之法律已廢止其刑罰者，應諭知免訴之判決，刑事訴訟法第三百零二條
    第四款定有明文。
三、本件原審認被告甲○○未經登記即行經營商業，依商業登記法第三十二條第二項
    規定判處有期徒刑六月，併科罰金五萬元，有期徒刑如易科罰金，罰金如易服勞
    役，均以三百元折算一日，固非無見。惟查，商業登記法業經立法院於八十八年
    十二月七日修正通過，並經總統於同年月二十九日公布，於同年月三十一日生效
    ，將該法第三十二條原定之刑事罰廢止，上訴人上訴意旨雖未指摘及此，然原審
    判決適用法律既因未及斟酌而有可議之處，即屬難以維持，爰不經言詞辯論，由
    本院將原審判決撤銷改判，逕依通常程序為第一審免訴判決之諭知。
四、臺灣臺北地方法院檢察署檢察官另以被告繼續涉犯商業登記法犯行而移送併案審
    理（八十八年度偵字第八三七六、二三五二三、二四九一六號），惟因本案應諭
    知免訴判決，已如前述，本院無從審究上開併案審理案件，爰應退回檢察官另行
    辦理，附此敘明。
據上論斷，應依刑事訴訟法第四百五十五條之一第三項、第三百六十九條第一項前段
、第三百六十四條、第三百零二條第四款、第三百零七條，判決如主文。
中      華      民      國    八十九    年      一      月    三十一    日
                                      臺灣臺北地方法院刑事第四庭
                                          審判長法  官  段  景  榕
                                                法  官  吳  靜  怡
                                                法  官  張  江  澤
右正本證明與原本無異。
如不服本判決應於送達後十日內向本院提出上訴狀
                                                書記官  張  樹  成
中      華      民      國    八十九    年      二      月      一      日


司法院資訊處製作；財團法人民間司法改革基金會備份。
